臺灣臺南地方法院刑事判決
111年度易字第857號
公  訴  人  臺灣臺南地方檢察署檢察官
被      告  王盛騰




上列被告因竊盜案件，經檢察官提起公訴（111年度偵字第2634
號），因被告就被訴事實為有罪之陳述，本院裁定行簡式審判程
序後，判決如下：
    主  文
王盛騰犯踰越安全設備竊盜罪，累犯，處有期徒刑陸月，如易科
罰金，以新臺幣壹仟元折算壹日。
未扣案鑰匙壹把及帽子壹頂沒收，於全部或一部不能沒收時，追
徵其價額。
    事  實
一、王盛騰前因施用第一級毒品案件，經本院以108年度訴字第1
    314號判決處有期徒刑8月確定，於民國110年2月28日徒刑執
    行完畢。詎其仍不知悔改，意圖為自己不法之所有，基於加
    重竊盜之犯意，於110年12月18日上午4時30分許，攀爬翻越
    臺南市○○區○○路○段00巷00號謝明憲管領之協隆行興業有限
    公司停車場之柵欄，開啟停放在該停車場之車牌號碼000-00
    00號自用小貨車車門，徒手竊取放在該車內之鑰匙1把及帽
    子1頂，得手後攀爬柵欄離去。　　　
二、案經謝明憲訴由臺南市政府警察局歸仁分局報告臺灣臺南地
    方檢察署檢察官偵查起訴。　
    理  由
一、本件被告王盛騰所犯非死刑、無期徒刑、最輕本刑為3年以
    上有期徒刑之罪或高等法院管轄第一審案件，其於準備程序
    進行中，就被訴事實為有罪之陳述，經本院告以簡式審判程
    序之旨，並聽取公訴人、被告之意見後，依刑事訴訟法第27
    3條之1第1項規定，裁定改行簡式審判程序。又依同法第273
    之2之規定，本件簡式審判程序之證據調查，不受同法第159
    條第1項、第161條之2、第161條之3、第163條之1及第164條
    至第170條規定之限制，合先敘明。
二、上揭犯罪事實業據被告王盛騰於警詢、本院準備程序及審理
    時均坦承不諱（見警卷第3至7頁、本院卷第50頁），且經證
    人即告訴人謝明憲於警詢、偵查中及證人李恆昌於偵查中指
    訴情節相合（見警卷第15至18頁、偵卷第79-83頁），並有
    臺南市政府警察局歸仁分局扣押筆錄、扣押物品目錄表、扣
    押物品清單、現場蒐證照片6張 、監視器像畫面擷圖22張、
    被告在現場遺留照片2張（警卷第19-69頁）、車號000-0000
    號自用小客車之車輛詳細資料報表各1紙在卷可佐。足認被
    告之自白核與事實相符，本件事證明確，被告犯行堪以認定
    。
三、論罪科刑：
　㈠本件被害人協隆行興業有限公司停車場之柵欄，為以電力推 
    動之連動式鐵質柵欄，為公司或機關防阻外人任意進入之設
    備，自屬防閑之安全設備。被告於夜間，該公司停車場安全
    設備柵欄業已啓動關閉情形下，猶以攀爬方式，踰越該公司
    柵欄，進入停車場開啓停放該處之自用小貨車車門，竊取 
    車內物品，核被告所為，係犯刑法第321條第1項第2款之踰
    越安全設備竊盜罪。
  ㈡查被告有如犯罪事實欄所載之犯罪科刑執行情形，有臺灣高
    等法院被告前案紀錄表1份在卷可稽，其於前開有期徒刑執
    行完畢後，5年內故意再犯本件有期徒刑以上之罪，為累犯
    。本院審酌被告構成累犯之前案為施用第一級毒品罪，與本
    件被告所犯之踰越安全設備竊盜案件，其罪名、侵害法益種
    類及罪質，均不相同，且被告事發時僅竊取車內之鑰匙1把
    及帽子1頂，所得財物輕微，並無竊取車輛或其他特定財物
    ，被告自承本件係因服用安眠藥後，自制力較差所為（本院
    卷第55頁），核與駕車載被告至現場之李恆昌警詢、偵查中
    所述相合（警卷第21頁、偵卷第82頁），難認被告於本件所
    為有何特別之惡性或對刑罰反應力薄弱之情形，故就本件被
    告所為踰越安全設備竊盜犯行，不予加重其刑。
  ㈢爰審酌被告於夜間踰越他人公司停車場柵欄，開啓停放車輛 
    車門行竊，惟僅竊得車內之鑰匙1把及帽子1頂，所得財物輕
    微。及被告所稱本件係因服用安眠藥後自制力較差，其並無
    竊盜之需求，且被告犯後坦認犯行，已知己非；兼衡其國中
    畢業之智識程度，在觀察勒戒前為板模工，日薪約新臺幣（
    下同）2,000元，未婚，有女朋友，沒有小孩，與母親同住
    等一切情狀，量處如主文所示之刑，併諭知易科罰金之折算
    標準，以示懲儆。
四、沒收：被告犯罪所得鑰匙1把及帽子1頂，業經其於本院準備
    程序中供承在卷（本院卷第55頁），未據扣案或合法發還告
    訴人，為其犯罪所得無訛，應依刑法第38條之1第1項前段、
    第3項規定宣告沒收，並於全部或一部不能沒收時，追徵其
    價額。
據上論斷，應依刑事訴訟法第273條之1第1項、第299條第1項前
段，刑法第321條第1項第2款、第47條第1項前段、第41條第1項
前段、第38條之1第1項前段、第3項，刑法施行法第1條之1第1項
，判決如主文。
本案經檢察官王鈺玟提起公訴，檢察官陳于文到庭執行職務。
中　　華　　民　　國　　111 　年　　9 　　月　　13　　日
　　　　　　　　　刑事第五庭    法　官　陳振謙
以上正本證明與原本無異。
如不服本判決應於收受本判後20日內向本院提出上訴書狀，並應
敘述具體理由。其未敘述上訴理由者，應於上訴期間屆滿後20日
內向本院補提理由書狀（均須按他造當事人之人數附繕本）「切
勿逕送上級法院」。
  　　　　　　　　　　　　　　　書記官　黃憶筑
中　　華　　民　　國　　111 　年　　9 　　月　　13　　日
附錄本案論罪科刑法條全文：
中華民國刑法第321條：
犯前條第一項、第二項之罪而有下列情形之一者，處6 月以上5
年以下有期徒刑，得併科50萬元以下罰金：
一、侵入住宅或有人居住之建築物、船艦或隱匿其內而犯之。
二、毀越門窗、牆垣或其他安全設備而犯之。
三、攜帶兇器而犯之。
四、結夥三人以上而犯之。
五、乘火災、水災或其他災害之際而犯之。
六、在車站、港埠、航空站或其他供水、陸、空公眾運輸之舟、
    車、航空機內而犯之。
前項之未遂犯罰之。